【裁判字號】    98,審易,1976
【裁判日期】    981019
【裁判案由】    竊盜等
【裁判全文】
臺灣高雄地方法院刑事判決            98年度審易字第1976號
公  訴  人  臺灣高雄地方法院檢察署檢察官
被      告  丙○○
上列被告因竊盜等案件，經檢察官提起公訴（98年度偵字第1932
3 號），嗣被告於本院審理中就被訴事實為有罪之陳述，經本院
告知簡式審判程序之旨，並聽取被告與公訴人之意見後，裁定進
行簡式審判程序，判決如下：
    主  文
丙○○犯竊盜罪，累犯，處有期徒刑肆月，如易科罰金，以新臺
幣壹仟元折算壹日。又犯竊盜罪，累犯，處有期徒刑肆月，如易
科罰金，以新臺幣壹仟元折算壹日。又犯竊盜罪，累犯，處有期
徒刑肆月，如易科罰金，以新臺幣壹仟元折算壹日。又犯非法由
自動付款設備取財罪，累犯，處有期徒刑參月，如易科罰金，以
新臺幣壹仟元折算壹日。又犯非法由自動付款設備取財罪，累犯
，處有期徒刑參月，如易科罰金，以新臺幣壹仟元折算壹日。應
執行有期徒刑壹年肆月，如易科罰金，以新臺幣壹仟元折算壹日
。
    事  實
一、丙○○前於民國94年間，因竊盜案件經本院以94年度易字第
    1657號判決，判處有期徒刑8 月，嗣經臺灣高等法院高雄分
    院以94年度上易字第865 號判決駁回上訴確定，於95年10月
    19日入監執行，於96年6 月18日縮刑期滿執行完畢。詎仍不
    知悔改，意圖為自己不法所有，分別於：
  (一)97年12月17日22時50分許，在高雄市小港區鳳鼻頭漁港防波
    堤邊，徒手將丁○○停於路旁車牌號碼028-CZE 號機車之置
    物箱撬開，竊取丁○○置放其內之皮包1 個（內有丁○○身
    分證、健保卡、汽車駕照、機車駕照、機車行照、機車保險
    卡、彰化銀行苓雅分行【下稱彰化銀行】帳號0000-00-0000
    0-0-00提款卡各一張），得手後旋於同年月18日持上開提款
    卡至高雄市○○區○○路2-18號統一超商內之自動提款機，
    接續5 次，以輸入丁○○書寫於提款卡封套內紙條上密碼之
    不正方法，使自動提款機辨識系統誤認為真正持卡人，依其
    鍵入之金額分別給付現金新臺幣（下同）2 萬元、2 萬元、
    2 萬元、2 萬元及4 千元計8 萬4 千元後，丙○○將上揭現
    金取用並隨即花用完畢。
  (二)又於97年12月28日17時30分許，在高雄市小港區南星計畫區
    內堤防邊，徒手將甲○○置於路旁車牌號碼YAS-309 號機車
    之置物箱撬開，竊取甲○○置放其內之皮包1 個（內有甲○○身分證1 張、私章1 枚、提款卡2 張及現金8 千元），得
    手後將現金花用一空。
  (三)再於98年2 月15日17時許，在高雄市小港區南星計畫區內堤
    防邊，徒手將乙○○置於路旁機車之置物箱撬開，竊取乙○○置放其內之皮包1 個（內有乙○○郵局帳號000000000000
    000 號及上海商業銀行【下稱上海商銀】00000000000000號
    提款卡各1 張、現金1 千9 百元及乙○○數量、式樣不詳之
    各式證件），得手後將現金全數花用，並旋於當日至不詳超
    商內提款機，持乙○○上開郵局提款卡，以輸入乙○○書寫
    於提款卡封套內紙條上密碼之不正方法，使自動提款機辨識
    系統誤認為真正持卡人，依其鍵入之金額給付現金8 千元，
    及於翌日（即98年2 月16日）持乙○○上開上海商銀提款卡
    ，以輸入乙○○書寫於提款卡封套內紙條上密碼之不正方法
    ，使自動提款機辨識系統誤認為真正持卡人，依其鍵入之金
    額給付現金1 萬2 千元，共計提領2 萬元得手，並隨之花用
    殆盡。
二、嗣因丙○○另案為警持搜索票至其位高雄縣林園鄉○○○路
    251 巷72號住處搜索，扣得丙○○盜領存款時所穿著之外套
    而循線查悉上情。
三、案經高雄市政府警察局小港分局報請臺灣高雄地方法院檢察
    署檢察官偵查起訴。
    理  由
一、本件被告丙○○所犯之罪，為死刑、無期徒刑、最輕本刑為
    3 年以上有期徒刑以外之罪，其於準備程序進行中，就被訴
    事實為有罪之陳述，經本院告知簡式審判程序之旨，並聽取
    檢察官及被告之意見後，裁定進行簡式審判程序。
二、上開犯罪事實，業經被告丙○○於本院審理中坦承不諱，核
    與被害人丁○○、甲○○及乙○○於警詢之證述相符，復有
    被害人丁○○之彰化銀行存摺影本、被害人乙○○之郵局郵
    政存簿儲金簿影本及上海商業儲蓄銀行存摺影本在卷可查，
    足認被告之自白與事實相符，足堪採信。從而，本件事證明
    確，被告犯行，應堪認定，應依法論科。
三、核被告所為，係犯刑法第320 條第1 項竊盜罪、第339 條之
    2 第1 項以不正方法由自動付款設備取得他人之物罪。其前
    後3 次竊盜及2 次以不正方法由自動付款設備取得他人之物
    犯行，犯意各別、行為互殊，應分論併罰。被告有事實欄所
    載之前案紀錄，甫於96年6 月18日執行完畢，有卷附臺灣高
    等法院被告前案紀錄表可按，其受有期徒刑執行完畢5 年內
    ，故意再犯有期徒刑以上之罪，為累犯，應加重其刑。爰審
    酌被告正值青年，不思以正途取財，未能尊重他人財產權，
    而以偷竊及盜領方式取得財物，犯後雖坦承犯罪，但未能賠
    償被害人損失等一切情狀，分別量處如主文所示之刑，並各
    諭知易科罰金之折算標準，及定其應執行之刑。又按司法院
    釋字第662 號解釋：「中華民國94年2 月2 日修正公佈之現
    行刑法第41條第2 項，關於數罪併罰，數宣告刑均得易科罰
    金，而定應執行刑之刑逾6 個月者，排除適用同條第一項得
    易科罰金之規定部分，與憲法第23條規定有違，並與本院釋
    字第366 號解釋意旨不符，應自本解釋公佈之日起失其效力
    。」故就被告所犯數罪，其數宣告刑均得易科罰金，是其定
    應執行之刑雖超過6 個月，惟依司法院釋字第366 號、662
    號解釋意旨，仍得易科罰金，是適用刑法第41條第1 項前段
    規定，諭知其易科罰金折算標準，附此敘明。
據上論斷，應依刑事訴訟法第273 條之1 第1 項、第284 條之1
、第299 條第1 項前段，刑法第320 條第1 項、第339 條之2 第
1 項、第47條第1 項、第41條第1 項前段、第51條第5 款，刑法
施行法第1 條之1 ，判決如主文。
本案經檢察官杜妍慧到庭執行職務。
中    華    民    國    98    年    10    月    19    日
                  刑事第十庭  法  官  曾子珍
以上正本證明與原本無異。
如不服本判決應於收受本判決後10日內向本院提出上訴書狀，並
應敘述具體理由，如未敘述上訴理由者，應於上訴期間屆滿後20
日內補提理由書狀於本院（均須按他造當事人之人數附繕本）「
切勿逕送上級法院」。
中    華    民    國    98    年    10    月    19    日
                              書記官  李承悌
附錄本案論罪科刑法條：
中華民國刑法第320條
（普通竊盜罪、竊佔罪）
意圖為自己或第三人不法之所有，而竊取他人之動產者，為竊盜
罪，處5  年以下有期徒刑、拘役或 5 百元以下罰金。
意圖為自己或第三人不法之利益，而竊佔他人之不動產者，依前
項之規定處斷。
前二項之未遂犯罰之。
中華民國刑法第339條之2
（違法由自動付款設備取得他人之物之處罰）
意圖為自己或第三人不法之所有，以不正方法由自動付款設備取
得他人之物者，處 3 年以下有期徒刑、拘役或 1 萬元以下罰金
。
以前項方法得財產上不法之利益或使第三人得之者，亦同。


司法院資訊處製作；財團法人民間司法改革基金會備份。
